【裁判字號】    94,交易,198
【裁判日期】    950419
【裁判案由】    過失傷害
【裁判全文】
臺灣士林地方法院刑事判決             94年度交易字第198號
公  訴  人  臺灣士林地方法院檢察署檢察官
被      告  丙○○
輔  佐  人  乙○○
即被告之父
上列被告因過失傷害案件，經檢察官聲請簡易判決處刑（94年度
偵字第1959號），本院士林簡易庭認不宜以簡易判決處刑，移送
本院刑事庭改依通常程序審判，本院判決如下：
    主  文
本件公訴不受理。
    理  由
一、公訴意旨如聲請簡易判決處刑書所載（如附件）。
二、按告訴乃論之罪，告訴人於第一審辯論終結前，得撤回其告
    訴，又告訴經撤回者，應諭知不受理之判決，並得不經言詞
    辯論為之，刑事訴訟法第238 條第1 項、第303 條第3 款、
    第307 條分別定有明文。
三、本件告訴人甲○○告訴被告丙○○過失傷害案件，聲請簡易
    判決處刑書認被告係觸犯刑法第284 條第1 項前段之過失傷
    害罪，依同法第287 條之規定，須告訴乃論。茲據告訴人甲
    ○○具狀撤回其告訴，有刑事撤回告訴狀1 份在卷可稽，依
    照上開說明，本件爰不經言詞辯論，逕為不受理之諭知。
據上論斷，應依刑事訴訟法第452 條、第303 條第3 款、第307
條，判決如主文。
中    華    民    國    95    年    4     月    19    日
                  刑事第三庭審判長法  官  洪英花
                                  法  官  王沛雷
                                  法  官  汪梅芬
以上正本證明與原本無異。
如不服本判決，應於送達後10日內，向本院提出上訴狀。
                                  書記官  張成龍
中    華    民    國    95    年    4     月    21    日
附件：
臺灣士林地方法院檢察署檢察官聲請簡易判決處刑書
                                      94年度偵字第1959號
    被      告  丙○○  男  25歲（民國○○年○○月○日生）
                        住臺北市北投區○○○路14號3樓
                        國民身分證統一編號：Ｚ000000000號
上列被告因過失傷害案件，已經偵查終結，認以聲請簡易判決處
刑為宜，茲將犯罪事實及證據並所犯法條分敘如左：
        犯罪事實
一、丙○○於民國93年6 月20日中午12時20分許，駕駛車牌號碼
    DS-0161 號自用小客車，行經臺北市○○路○ 段336 號前，
    本應注意公共汽車招呼站10公尺內不得臨時停車，禁止臨時
    停車之處所不得停車，且停車向外開啟車門時，應注意行人
    車輛並讓其先行，且依當時情形，亦無不能注意之情事，竟
    疏注意，違規在上址公共汽車招呼站公車專用停車格外側之
    車道上停車，未注意左後方來車即貿然開啟車門，適有甲○
    ○騎乘車牌號碼BJN-555 號重型機車途經上開路段，致甲○
    ○閃避不及擦撞該車，受有右腳內、外踝骨折之傷害。
二、案經被害人甲○○訴由臺北市警察局士林分局報告偵辦。
           證據並所犯法條
一、訊據被告丙○○固不否認於上揭時地與告訴人甲○○發生車
    禍致告訴人受傷之事實，惟辯稱：係伊開門下車後，欲關車
    門離開之際，告訴人騎機車撞及伊車左前車門自行摔倒云云
    。惟查：上揭犯罪事實，業據告訴人指訴甚詳，並有道路交
    通事故現場圖、道路交通事故調查報告表 (一) 、 (二)、
    補充資料表、談話紀錄表、現場照片6 張及診斷證明書、臺
    北市車輛行車事故鑑定委員會委員會93年12 月24 日北鑑審
    字第09330418700 號函附鑑定意見書及臺北市政府交通局94
    年4 月15日北市交五字第09430974000 號函附覆議委員會鑑
    定覆議意見書各1 紙附卷可稽。按汽車臨時停車時，公共汽
    車招呼站10公尺內，不得停車; 車輛行駛時，於路邊停車，
    欲開啟車門時，應注意行人、車輛並讓其先行。道路交通安
    全規則第111 條第1 項第2 款及第112 條第15款前段分別定
    有明文。是被告駕車自應注意上述道路交通安全規則規定，
    且依當時路況，又無不能注意之情形，竟疏不注意為之，以
    致肇事，致告訴人受傷，被告應有過失。且被告過失駕駛行
    為，與告訴人傷害間，具有相當因果關係，故被告罪嫌堪以
    認定。
二、核被告所為，係犯刑法第284 條第1 項前段之過失傷害罪嫌
    。
三、依刑事訴訟法第451條第1項聲請逕以簡易判決處刑。
    此    致
臺灣士林地方法院
中    華    民    國    94    年    5     月    31    日
                                檢察官  丁  ○  ○
本件正本證明與原本無異
中    華    民    國    94    年    6     月    8     日
                                    書記官
參考法條：
中華民國刑法第二百八十四條第一項前段
(過失傷害罪)
因過失傷害人者，處6 月以下有期徒刑、拘役或500 元以下罰金
，致重傷者，處1 年以下有期徒刑、拘役或500 元以下罰金。
附記事項：
本件係依刑事訴訟法簡易程序辦理，法院簡易庭得不傳喚被告、
輔佐人、告訴人、告發人等出庭即以簡易判決處刑；被告、被害
人、告訴人等對告訴乃論案件如已達成民事和解而要撤回告訴或
對非告訴乃論案件認有受傳喚到庭陳述意見之必要時，請即另以
書狀向簡易法庭陳述或請求傳訊。


司法院資訊處製作；財團法人民間司法改革基金會備份。
